【裁判字號】    98,小上,28
【裁判日期】    981110
【裁判案由】    損害賠償
【裁判全文】
臺灣彰化地方法院民事裁定              98年度小上字第28號
上  訴  人  乙○○
被  上訴人  甲○○
上列上訴人因與被上訴人間損害賠償事件，對於中華民國98年9
月28日本院彰化簡易庭98年度彰小字第451 號第一審判決提起上
訴，本院裁定如下：
    主  文
上訴駁回。
第二審訴訟費用新臺幣壹仟伍佰元由上訴人負擔。
    理  由
一、按對於小額程序之第一審裁判之上訴或抗告，非以其違背法
    令為理由，不得為之；上訴狀應記載上訴理由，表明下列各
    款事項：一原判決所違背之法令及其具體內容。二依訴訟資
    料可認為原判決有違背法令之具體事實，民事訴訟法第436
    條之24第2 項、第436 條之25分別定有明文。又依同法第43
    6 條之32第2 項規定準用同法第468 條、第469 條第1 款至
    第5 款，所謂違背法令，依同法第468 條規定，指判決不適
    用法規或適用不當，為違背法令；而判決有同法第469 條所
    列各款情形之一者，為當然違背法令。是當事人對小額程序
    之第一審判決提起上訴，如依民事訴訟法第468 條規定，以
    第一審判決有不適用法規或適用不當為理由時，其上訴狀或
    理由書應有具體之指摘，並揭示該法規之條項或其內容，若
    係成文法以外之法則，應揭示該法則之旨趣；倘為司法院解
    釋，或最高法院判例，則應揭示該判解之字號或其內容；如
    以民事訴訟法第469 條第1 款至第5 款所列情形為理由時，
    其上訴狀或理由書，應揭示合於該條款之事實；上訴狀或理
    由書如未依此項方法表明，或其所表明者，顯與上開法條規
    定之情形不相合時，即難認已對於小額程序第一審判決之違
    背法令有具體之指摘，其上訴自難認為合法（最高法院71年
    台上字第314 號判例意旨參照）。再者，依民事訴訟法第43
    6 條之32第2 項準用同法第471 條第1 項之規定，小額訴訟
    程序之上訴人若未於提起上訴後20日內提出如上所述之合法
    上訴理由書於第一審法院，第一審法院無庸命其補正，即得
    以裁定駁回之；其上訴不合法者，第二審法院亦應依同法第
    436 條之32第2 項準用同法第444 條第1 項前段之規定，逕
    以裁定駁回之。
二、本件上訴意旨略以：本件上訴人也是被害人，並因本件刑事
    案件沒有了工作；上訴人是因要申請貸款被騙，不是賣帳戶
    ，被上訴人主張上訴人應有警覺能力，故應賠償其損害，但
    被上訴人也無警覺能力，才被騙錢，希望被害人將心比心等
    語。
三、經核上訴人上訴狀所載理由，單純係就兩造間損害賠償之事
    實認定為爭執，並無隻字片語指摘原判決有何違反法令之情
    事；此外，本件上訴人於民國98年10月20日提起上訴後，又
    未於20日內提出上訴理由書具體指出原審判決有何違背法令
    情事，及原判決所違反之法令條項或內容，自難認其已合法
    表明上訴理由。依首揭說明，本件上訴顯不合法，應予駁回
    。
四、結論：本件上訴為不合法，依民事訴訟法第436 條之32第2
    項、第444 條第1 項前段、第95條、第78條、第436 條之19
    第1 項，裁定如主文。
中    華    民    國    98    年    11    月    10    日
                  民事第一庭  審判長法  官  康弼周
                                    法  官  陳正禧
                                    法  官  吳永梁
以上正本係照原本作成。
不得抗告。
中    華    民    國    98    年    11    月    10    日
                                    書記官  陳美敏


司法院資訊處製作；財團法人民間司法改革基金會備份。
